臺灣士林地方法院交通事件裁定　　　　　　　　　　九十三年度交聲字第二七七號
　　原處分機關　交通部公路總局臺北區監理所基隆監理站
　　異　議　人
　　即受處分人　甲○
右列受處分人因違反道路交通管理處罰條例案件，對於交通部公路總局臺北區監理所
基隆監理站民國九十三年三月三十日所為之處分（原處分案號：基監字第裁四二─Ｚ
00000000號），聲明異議，本院裁定如左：
        主  文
異議駁回。
        理  由
一、按汽車駕駛人，駕駛車輛未隨身攜帶駕駛執照者，處新臺幣（下同）三百元以上
    六百元以下罰鍰，道路交通管理處罰條例第二十五條第三款定有明文。
二、原處分意旨略以：異議人甲○於民國九十年八月二十三日上午十一時五分，駕駛
    ＢＮ─一五九一號自小貨車，在國道三號道路南下二一公里，經舉發單位以公警
    局交字第Ｚ00000000號通知單舉發：「未帶駕照」，爰依道路交通管理
    處罰條例第二十五條第三款規定裁處罰鍰六百元等語。
三、異議意旨略以：當時被開罰單時，員警告知其可以申訴，不能塗改，其實可當場
    銷單，但員警為何要百姓申訴，且其駕照有效日期到九十五年五月十三日云云。
四、經查：異議人未攜帶駕駛執照，駕駛前開自小貨車，在上開時、地為警查獲之事
    實，為異議人所不否認。復按違反道路交通管理處罰條例第十二條至第六十八條
    之規定者，由公路主管機關處罰，而公路主管機關則應設置交通裁決單位辦理該
    處罰；道路交通管理處罪條例所定罰鍰之處罰，行為人於接獲違反道路交通管理
    事件通知書後，不服舉發事實者，應於十五日內，向處罰機關陳述意見；受處分
    人不服第八條主管機關所為之處罰，得於接到裁決書之翌日起二十日內，向管轄
    地方法院聲明異議，道路交通管理處罰條例第八條第一項第一款、第三項前段、
    第九條第一項前段及第八十七條第一項分別定有明文，易言之，對於交通違規案
    件，法律定有周延之救濟途徑，異議人僅需按上開程序於規定期間內救濟，權利
    當可獲得確保，惟若異議人捨法律救濟途徑不為，反以法制外之手段圖維權益，
    自難謂與權利保障原則相符。從而，異議人遭警舉發駕駛車輛未隨身攜帶駕駛執
    照之違規行為，異議人若不服舉發事實，應依據前揭說明，於規定期間內，向處
    罰機關陳述意見及向管轄法院聲明異議，異議人辯稱為何要申訴，其實可以當場
    塗改銷單云云，顯屬卸責之詞，並不足採，其違規事實，堪予認定。異議人另以
    其駕照有效日期到九十五年五月十三日等語置辯，然系爭處分並非認定異議人違
    反道路交通管理處罰條例第二十五條第三款係因其駕照已逾期，是異議人所為陳
    辯與
    本件處分所據基本事實無涉。原處分機關據以援引前開規定，裁處罰鍰六百元，
    並無不當，本件異議為無理由，應予駁回。
據上論斷，應依道路交通案件處理辦法第十九條，裁定如主文。
中      華      民      國    九十三    年      五      月      十二    日
                                    臺灣士林地方法院交通法庭
                                        法  官  許  碧  惠
右正本證明與原本無異。
如不服本裁定應於送達後五日內向本院提出抗告狀。
                                        書記官  陳  美  英
中      華      民      國    九十三    年      五      月      十三    日
